# 权益法核算的实务处理

提问人：zico9999 时间：2015-07-02 08:45:15
案例：A公司收购B公司40%股权，评估时点 2014 年 3 月 31 日，当日B公司审计后净资产 500 万元，评估净资产公允价格 800 万元，评估增值主要部分： 1 、固定资产 调增 200 万 2 、商誉 调增 100 万；A公司收购40%股权支付 350 万元。 请问： 1 、B公司的固定资产明细清单所列资产种类较多，单个资产有的已经超过折旧年限，有的刚刚购置 1 年，如何在权益法后续计量中确认这部分固定资产评估溢价所产生的折旧费用？是否可以一次性调整？ 2 、评估的商誉及支付的溢价是否不影响后续会计核算？

回答人：chenyiwei
需根据重要性原则和项目具体情况进行分析。你说的情况可能需要在重要性原则允许的范围内进行一定的变通处理，但具体如何变通就要看项目具体情况了。

提问人：zico9999 时间：2015-08-19 08:35:33
陈版：上述案例，现在存在争议事项，请解答！ 1 、B公司评估成本法为 800 万元，收益法为 1000 万元，A公司及B公司股东商议后采用收益法的90%作为收购股份对价，即 360 万元，审计事务所认为A公司采用收益法确认收购价格，也就无须考虑权益法长期股权投资的损益调整问题（他们认为对应B公司的账面资产价值保持不变，所有溢价今后作为减值测试即可），而我认为这只是长投成本的初始确认与资产评估采用何种方法无关，后续B公司的损益依然应当在调整资产公允价值（即成本法评估得出）折旧的基础上确认！
请教：收益法确认收购价格无须考虑被收购企业自身资产的溢价，而是作为整体商誉增值处理？
2 、收购时点为 2014 年的 6 月 30 日，那么与审计评估基准日之间B公司发生的损益是否需要在收购日确认？

回答人：chenyiwei
1 、你的观点合理，不应整体作为商誉处理。 2 、根据收购协议对过渡期间损益归属的约定处理。如果归收购方享有的，则相当于以同样的对价获得了更多的可辨认净资产份额，相应减少内含商誉或增加负商誉的确认金额。

提问人：zico9999 时间：2015-08-20 09:20:25
谢谢陈版：股份转让协议中约定股权交割日前的权利由原股东享有，但实际操作中这部分损益（假设是 20 万）又被新入股东共同享有了，如果几年后该公司实现盈利，出现分红情况，是否考虑这 20 万元在股东间的交易，即在B公司的合并报表上作为权益性交易处理，而A公司仍然按照B公司股东会分红决议确认投资收益（调整固定资产折旧）？

回答人：chenyiwei
对这种协议约定和实际操作不一致的情况，可能会有潜在的纠纷，建议股东之间首先对此问题形成明确的处理意见后，会计上据此处理，否则任何一种处理方式都是没有充分依据的。